【裁判字號】    92,豐簡上,245
【裁判日期】    920723
【裁判案由】    傷害
【裁判全文】
台灣台中地方法院刑事判決                      九十二年度豐簡上字第二四五號
    上  訴  人  臺灣臺中地方法院檢察署檢察官
    被      告  乙○○
右列上訴人因傷害案件，不服本院豐原簡易庭九十二年度豐簡字第一九八號中華民國
九十二年四月二十一日第一審判決（聲請簡易判決處刑書案號：台灣台中地方法院檢
察署九十二年度偵字第三三五○號），提起上訴，本院管轄之第二審合議庭判決如左
：
    主    文
上訴駁回。
    事    實
一、乙○○與甲○○平時相處不睦，於民國（下同）九十一年十月二十二日上午七時
    許，乙○○騎乘機車行駛於台中縣東勢鎮○○里○○路五三四號附近產業道路，
    適甲○○牽狗於該處散步擋住去路，因甲○○耳朵重聽，乙○○乃提高音量請甲
    ○○讓路，遂因舊怨互起口角，進而二人各基於傷害他人身體之犯意，互相推打
    ，致甲○○受有頭部外傷、右眼眶挫傷、右胸部挫傷、右手肘、手腕、右小腿等
    處擦傷（乙○○受傷部分則未據提出告訴）。
二、案經甲○○訴由台中縣警察局東勢分局報請台灣台中地方法院檢察署檢察官偵查
    後聲請以簡易判決處刑。
    理    由
一、訊據被告乙○○固不否認於上開時、地發生衝突雙方口角及相互拉扯一情，惟矢
    口否認有何傷害犯行，略辯稱：告訴人甲○○亦有跟伊拉扯，亦有打伊，高接梨
    園有鐵絲網，伊跟告訴人甲○○因拉扯跌倒均有刮到，伊未動手毆打告訴人甲○
    ○云云。惟查：右開事實，業據告訴人甲○○指訴歷歷，被告乙○○亦坦承有推
    告訴人甲○○一把，及二人互相拉扯等語，則以告訴人甲○○六十九歲之年紀（
    二十三年三月十七日出生）而言，顯然易於跌到受傷，此為被告乙○○所得預見
    ，雙方復進一步拉扯，二人均受路旁鐵絲網刮到，告訴人甲○○與被告乙○○所
    述相同，且有告訴人甲○○提出之診斷證明書一份、受傷相片二幀、現場圖一份
    等在卷可稽，依雙方所述，二人確有發生互毆情事，應可認定。是綜據上述，被
    告乙○○空言否認，所辯無非避重就輕臨訟畏罪飾卸之詞，要無足採，事證已臻
    明確，被告乙○○犯行洵堪認定。
二、核被告乙○○所為，係犯刑法第二百七十七條第一項之普通傷害罪。原審因而適
    用刑法第二百七十七條第一項、第四十一條第一項前段、罰金罰鍰提高標準條例
    第一條前段、第二條之規定，量處拘役十五日，如易科罰金以三百元折算一日，
    經核其認事用法，均無違誤，量刑亦屬適當。上訴意旨，指稱：被告乙○○於原
    審所陳述之事實，皆是其避重就輕一方之辯詞，並未詢問告訴人甲○○之說詞，
    希望再傳喚二人到庭審理；且原審告知被告乙○○一個月內到東勢鎮調解委員會
    調解，被告乙○○至今不予理會，無悔改之意。又告訴人甲○○被打受傷三個月
    ，精神上及身體上受傷至深，至今身體還在調養，並非輕微傷害，原審量刑過輕
    。再告訴人甲○○常受被告乙○○毆打，被告乙○○有次開車欲撞告訴人甲○○
    ，幸閃躲快，顯見被告乙○○有蓄意殺人之嫌。另被告乙○○常有打家人之惡行
    ，與左鄰右舍相處不睦，係一惡棍等語，因認原審判決違誤云云，而指摘原判決
    不當，顯無理由，應予駁回。
據上論斷，應依刑事訴訟法四百五十五條之一第三項、第三百六十八條、刑法第二百
七十七條第一項、第四十一條第一項前段、罰金罰鍰提高標準條例第一條前段、第二
條，判決如主文。
中      華      民      國    九十二    年      七      月    二十三    日
                                      臺灣臺中地方法院刑事第四庭
                                          審判長法  官    張靜琪
                                                法  官    黃家慧
                                                法  官    洪俊誠
右正本證明與原本無異。
不得上訴。
                                                書記官    胡美娟
中      華      民      國    九十二    年      七      月    二十三    日
附錄論罪科刑實體法條文：
刑法第二百七十七條第一項：
傷害人之身體或健康者，處三年以下有期徒刑、拘役或一千元以下罰金。
(罰金部份業經提高十倍為一萬元)


司法院資訊處製作；財團法人民間司法改革基金會備份。
